臺灣板橋地方法院刑事判決　　　　　　　　　　　　九十二年度訴字第二四三四號
　　公　訴　人　臺灣板橋地方法院檢察署檢察官
　　被　　　告　甲○○
右列被告因毒品危害防制條例案件，經檢察官提起公訴（九十二年度毒偵字第三一一
二、三二九五號）及移送併辦（九十三年度毒偵字第八二五、一二一０號），因被告
於本院行準備程序為有罪之陳述，嗣經本院合議庭裁定由受命法官獨任進行簡式審判
程序審理，本院判決如左：
    主  文
甲○○連續施用第一級毒品，處有期徒刑捌月；扣案之海洛因（淨重零點貳肆公克）
沒收銷燬之，注射針筒參支及放置海洛因之空紙盒壹只均沒收。又連續施用第二級毒
品，處有期徒刑肆月。應執行有期徒刑拾月；扣案之海洛因（淨重零點貳肆公克）沒
收銷燬之，注射針筒參支及放置海洛因之空紙盒壹只均沒收。
    事  實
一、甲○○前於民國八十八年間，曾因施用第二級毒品安非他命案件，經本院以八十
    八度毒聲字第六六八四號裁定送觀察、勒戒，之後認有繼續施用毒品之傾向，復
    經本院以八十九年度毒聲字第八一二號裁定令入戒治處所施以強制戒治一年，嗣
　　再經本院以八十九年度毒聲字第三八六八號裁定停止強制戒治，所餘戒治期間付
  　保護管束，惟其於保護管束期間，有違反保護管束應遵守事項情節重大，復經本
  　院以八十九年度毒聲字第七一一三號裁定撤銷停止戒治，令入戒治處所施以強制
    戒治，並於九十年七月十五日強制戒治期滿，而由臺灣板橋地方法院檢察署檢察
　　官於九十年八月二十七日以九十年度戒毒偵字第四九０號為不起訴處分確定。詎
　  甲○○仍未戒除毒癮，竟分別基於施用第一級毒品海洛因及施用第二級毒品安非
    他命之概括犯意，自九十二年八月間某日起至九十三年一、二月間某日止，連續
    在台北縣三峽鎮之不詳地點，分別以針筒注射及使用吸食器之方式，各施用第一
    級毒品海洛因多次及施用第二級毒品安非他命多次。嗣於九十二年八月二十四日
    上午十一時三十分許，在臺北縣三峽鎮○○路○段二八八之二號九樓友人鍾書賢
    承租住處，為警查獲，並扣得其所有之注射針筒三支，及同時查獲之陳慶輝所有
    之海洛因一包（淨重０‧一公克，起訴書誤載為０‧二公克）、安非他命一包（
    淨重０‧三公克）、安非他命吸食器一組、分裝袋四包等物。經交保釋放後，又
    於同年九月二十四日上午九時許，為警在臺北縣三峽鎮○○路一一四號聖龍玩具
    店內查獲，並扣得其所有之海洛因一小包（驗餘淨重０‧二四公克、包裝重０‧
    一九公克，起訴書誤載為０‧四公克）及放置該海洛因之空紙盒一只。經釋放後
    ，又因毒品強制戒治案件遭檢察官通緝，迄至同年十二月二十四日下午十五時三
    十分許，在台北縣三峽鎮○○路七十號前為警查獲，經採尿送驗後發現呈鴉片類
    及安非他命類陽性反應，而查知上情。
二、案經臺北縣政府警察局樹林分局、三峽分局報請台灣板橋地方法院檢察署檢察官
    偵查起訴及臺北縣政府警察局三峽分局報請台灣板橋地方法院檢察署檢察官移送
    併案審理；本院於準備程序進行中，甲○○就被訴事實為有罪之陳述，經告知其
    簡式審判程序之旨，並聽取當事人之意見後，裁定進行簡式審判程序。
    理  由
一、右揭事實，業據被告甲○○於本院審理時坦承不諱，復有如事實欄所載之扣案物
    品可資佐證，且有法務部調查局九十二年十月八日調科壹字第060007563號鑑定
    通知書一紙附卷可考。又被告於前開三次為警查獲後所採集之尿液檢體，分別經
    ，有該公司濫用藥物尿液檢驗報告三件在卷足稽。另被告前於八十八年間曾因施
    用第二級毒品安非他命案件，經本院以八十八度毒聲字第六六八四號裁定送觀察
    、勒戒，之後認有繼續施用毒品之傾向，復經本院以八十九年度毒聲字第八一二
    號裁定令入戒治處所施以強制戒治一年，嗣再經本院以八十九年度毒聲字第三八
    六八號裁定停止強制戒治，所餘戒治期間付保護管束，詎其於保護管束期間，有
    違反保護管束應遵守事項情節重大，復經本院以八十九年毒聲字第七一一三號裁
    定撤銷停止戒治，令入戒治處所施以強制戒治，並於九十年七月十五日強制戒治
    期滿，而由臺灣板橋地方法院檢察署檢察官於九十年八月二十七日以九十年度戒
    毒偵字第四九０號為不起訴處分確定等情，亦有前開不起訴處分書影本一件、臺
    灣高等法院被告全國前案紀錄表一份在卷可參。本件事證明確，被告施用海洛因
    及安非他命之犯行，均洵堪認定。
二、核被告施用海洛因之行為，係犯毒品危害防制條例第十條第一項之施用第一級毒
    品罪；其施用安非他命之行為，則係犯同條例第十條第二項之施用第二級毒品罪
    。被告於施用海洛因與安非他命前或後之持有海洛因與安非他命犯行，各為其施
    用之高度行為所吸收，均不另論罪。又其先後多次施用海洛因及先後多次施用安
    非他命之行為，均時間緊接，犯罪構成要件相同，顯係基於概括犯意而反覆為之
    ，應依連續犯規定，各論以一罪，並依法分別加重其刑。再被告所犯之施用第一
    級毒品及施用第二級毒品二罪，犯意各別，行為互殊，應予分論併罰。公訴人雖
    僅就被告於九十二年八月二十四日下午十五時三十分許經警詢問完畢後採尿前二
    十六小時、九十六小時內，及同年九月二十四日中午十二時十五分許前經警詢問
　　完畢後採尿前二十六小時、九十六小時內之施用第一級毒品海洛因及第二級毒品
    安非他命等犯行起訴，惟其餘犯行及檢察官以九十三年度毒偵字第八二五號移送
    併辦部分，均與起訴事實有連續犯之裁判上一罪關係，應為起訴效力所及，而檢
    察官以九十三年度毒偵字第一二一０號移送併辦部分，則係與起訴之部分犯行為
    同一事實，本院自均得一併予以審究之，附此敘明。爰審酌被告曾因施用毒品安
    非他命經送勒戒所觀察、勒戒及強制戒治後，仍未能戒斷其施用毒品之惡習，惟
    因施用毒品均僅係戕害其自己身心並無加害他人，犯罪後業已坦承犯行、態度尚
    稱良好等一切情狀，分別量處如主文所示之刑，並定其應執行刑，以示懲儆。
三、扣案之海洛因（驗餘淨重０‧二四公克），屬第一級毒品，應依毒品危害防制條
    例第十八條第一項前段之規定宣告沒收銷燬之。又扣案之注射針筒三支及放置海
    洛因之空紙盒一只，均為被告所有並係供其施用海洛因所用等情，亦據其供明在
    卷，且查該物品之性質上僅係日常用品臨時替代使用之物，無論就其性質上或使
    用上，均非專供施用毒品之器具，爰依刑法第三十八條第一項第二款宣告沒收。
    另扣案之海洛因一包（淨重０‧一公克）、安非他命一包（淨重０‧三公克）、
    安非他命吸食器一組、分裝袋四包，被告否認該等物品為其所有，而係同時查獲
    並借住於查獲地點之陳慶輝所有，且查無其他事證足資證明該等物品確係被告所
    持有，並係供其施用或預備施用毒品所用之物，自與本案無涉，爰不併予宣告沒
    收之。
據上論結，應依刑事訴訟法第二百七十三條之一第一項、第二百九十九條第一項前段
，毒品危害防制條例第十條第一項、第二項、第十八條第一項前段，刑法第十一條前
段、第五十六條、第三十八第一項第二款、第五十一條第五款，判決如主文。
本案經檢察官黃正綱到庭執行職務。
中　　　華　　　民　　　國　　九十三　　年　　　七　　　月　　 十三 　　日
                              臺灣板橋地方法院刑事第五庭
                                  法  官  崔玲琦
右正本證明與原本無異
如不服本判決應於送達後十日內向本院提出上訴狀
                                  書記官  陳金鳳
中　　　華　　　民　　　國　　九十三　　年　　　七　　　月　　 十四 　　日
附本案論罪科刑依據之法條
毒品危害防制條例第十條：
施用第一級毒品者，處六月以上五年以下有期徒刑。
施用第二級毒品者，處三年以下有期徒刑。
